臺灣高等法院刑事判決
109年度上易字第1788號
上  訴  人  
即  被  告  楊美月



選任辯護人  李岳霖律師
上列上訴人因偽造文書案件，不服臺灣臺北地方法院109年度審
訴字第659號，中華民國109年7月30日第一審判決（起訴案號：
臺灣臺北地方檢察署108年度偵字第13329號、109年度偵字第381
6號、第5740號），提起上訴，本院判決如下：
    主  文
原判決關於甲○○部分撤銷。
甲○○犯如附表一編號1 至14「宣告刑」欄所示之罪，各處如附表
一編號1 至14「宣告刑」欄所示之刑；應執行有期徒刑貳年，如
易科罰金，以新臺幣壹仟元折算壹日。緩刑貳年，並應於判決確
定日起壹年內，向公庫支付新臺幣伍拾萬元。
附表二編號7 之物沒收。
    犯罪事實
一、甲○○、王權宏分別係喬盟國際顧問股份有限公司（址設臺北
    市○○區○○○路0段000號9樓之7，下稱喬盟公司）之業務員、
    負責人，簡芳玲係維德國際開發有限公司（址設臺北市○○區
    ○○路0段00號12樓，下稱維德公司）負責人，上開2公司均以
    代辦國內外僑學校入學資格為營業項目之一。甲○○、王權宏
    與簡芳玲等3人均明知依據「私立高級中等以下外國僑民學
    校及附設幼兒園（下稱外國僑民學校）設立及管理辦法」第
    3條規定：外國僑民學校專收具外國籍之學生。另依菲律賓
    政府之規定，具下列資格者方得申請該國護照：1、在請求
    聽證前年滿21歲；2、至少居住在菲律賓10年；3、具有良好
    品格；4、在菲律賓擁有價值至少5,000披索不動產、菲國貨
    幣、或有生意、專業或合法職業；5、能說英文或西班牙語
    等菲律賓主要語言等資格；王權宏及簡芳玲另分別擔任中華
    民國移民商業同業公會理事長及副理事長，甲○○任職於喬盟
    公司並辦理美國移民業務多年，其等3人對於國籍法、入出
    國及移民法等相關法規理均知之甚詳。於民國105 間，王權
    宏透過不詳管道結識自稱「ANDY LEE」之成年變造菲律賓國
    護照集團份子，適逢新北市華美國際美國學校（下稱新北美
    國學校）剛成立，欲大量招收僑生入學，致有如附表一所示
    家長欲讓家中學齡子女就讀新北美國學校而洽詢喬盟公司、
    維德公司可否代辦學齡子女之菲律賓國護照，詎王權宏、甲
    ○○、簡芳玲等3人分別為下列行為（王權宏業經原審判決應
    執行有期徒刑5年，如易科罰金，以新臺幣《下同》1千元折算
    1日；簡芳玲則經原審判決有期徒刑6月，如易科罰金，以1
    千元折算1日確定在案）：
  ㈠甲○○與王權宏、ANDY LEE等3人竟共同基於變造特種文書之犯
    意聯絡，由甲○○取得如附表一編號1至13所示李國靖等13位
    知情家長（均另為緩起訴處分）子女之照片、英文姓名或證
    件影本等個人資料，再輾轉透過王權宏將該等個人資料交付
    予ANDY LEE，ANDY LEE即以不詳方式取得菲律賓官方核發之
    護照，在不詳地點將該菲律賓國護照之照片、姓名、出生年
    月日等欄位以如附表一編號1至13所示家長子女之個人資料
    替代而變造菲律賓護照完成後寄至喬盟公司，復由甲○○向附
    表一編號1至13所示之前揭家長收取如附表一編號1 至13所
    示之代辦費用，並於將前揭變造後之菲律賓國護照交與前揭
    家長之際，明確告知該等菲律賓國護照僅能用以申請入學而
    不能於出入國境使用，各該家長再持向新北美國學校辦理學
    齡子女之入學手續，偽以表示如附表一編號1至13所示家長
    之學齡子女均為外國籍僑民而符合外國僑民學校招生對象之
    規定，致生損害於新北美國學校對於入學資格審核之正確性
    。
　㈡甲○○與王權宏、簡芳玲、ANDY LEE等4人竟共同基於變造特種
    文書之犯意聯絡，由簡芳玲取得如附表一編號14所示知情之
    家長林新香（另為緩起訴處分）子女之照片、英文姓名或證
    件影本等個人資料，再輾轉透過甲○○、王權宏將該等個人資
    料交付與ANDY LEE，ANDY LEE隨即以不詳方式取得菲律賓官
    方核發之護照，在不詳地點將該菲律賓國護照之照片、姓名
    、出生年月日等欄位以如附表一編號14所示家長子女之個人
    資料替代而變造菲律賓護照完成後，透過喬盟公司轉交維德
    公司，復由簡芳玲指示其員工交付予附表一編號14所示家長
    ，並告知該等菲律賓國護照僅能用以申請入學而不能於出入
    國境使用，以此向附表一編號14所示之家長收取如附表一編
    號14所示之代辦費用，各該家長再持向新北美國學校辦理學
    齡子女之入學手續，偽以表示如附表一編號14所示家長之學
    齡子女為外國籍僑民而符合外國僑民學校招生對象之規定，
    致生損害於新北美國學校對於入學資格審核之正確性。
二、案經臺灣臺北地方檢察署檢察官指揮法務部調查局北部地區
    機動工作站報告後偵辦。
    理  由
壹、程序部分：
一、本件審判範圍：
　  本件檢察官原起訴上訴人即被告甲○○、王權宏、簡芳玲等3
    人偽造文書案件，經原審分別判刑在案。被告甲○○不服提起
    上訴，檢察官及被告王權宏、簡芳玲則均未上訴，是被告王
    權宏、簡芳玲部分均已確定，非本院審理範圍。故本件審理
    範圍，限於被告甲○○部分，合先說明。
二、證據能力之說明： 
    本院認定事實所引用之下列證據資料（包含供述證據、文書
    證據等），並無證據證明係公務員違背法定程序所取得。又
    檢察官、被告甲○○於原審準備程序、審理時及本院審理時，
    對於原審及本院所提示之被告以外之人審判外之供述，包括
    供述證據、文書證據等證據，就證據能力均不爭執，且迄於
    言詞辯論終結前亦未聲明異議，亦無顯有不可信之情況與不
    得作為證據之情形，本院審酌上開證據資料作成時之情況，
    尚無違法不當及證明力明顯過低之瑕疵，而認為以之作為證
    據應屬適當，依刑事訴訟法第159條之5規定，本院所引用供
    述證據及文書證據等，均有證據能力。
貳、實體部分：
一、事實之認定：　　
    上揭事實，業據上訴人即被告甲○○原審及本院審理時均坦
　　承不諱，並經證人即同案被告王權宏、簡芳玲於原審供述（
    見原審卷第163、164、223、224頁）暨證人李國靖、梁珍燕
    、楊明松、邵雪蒂、黃妙瑋、陳鴻傑、陳泓如、黃曉菁、林
    艷秋、許翰杭、邱芷儀、劉心平、劉馥瑄、林新香、邱京佑
    、陳盛、魏伯如、劉瓊如等分別於警詢及偵訊時供述（見他
    5035卷一第21至26、33至39、57至63、81至88、93至98、12
    7至134、203至209、213至221、239至246、257至264、285
    至293、333至339、363至372、401至408、157至164、183 
    至188、231至236、431至438頁；偵13329號卷第245至248 
    、333至336、287至290、391至394、301至304、319至322 
    、361至364、273至276、447至450、419至422、433至436 
    、377至380、461至464、489至492、259至262、347至350 
    、405至408、475至478頁）及證人丁秀珠於警詢及偵訊時證
    述（見他5035卷二第365至381、383至393頁）明確，且有王
    權宏與簡芳玲間於106年2月17日至同年4月5日間，以即時通
    訊軟體聯絡之擷取影像1件（他5035卷二第229至257頁、他5
    035卷三第51至65頁）、被告甲○○所申設之彰化商業銀行帳
    號00000000000000號帳戶存摺存款帳號資料及交易明細查詢
    （他5035卷一第529至533頁、他5035卷三第25至40頁）、維
    德公司所申設之兆豐國際商業銀行帳號00000000000號帳戶
    存摺明細（見他5035卷四第14、15頁）、被告簡芳玲所申設
    之兆豐國際商業銀行帳號00000000000號帳戶存摺明細（他5
    035卷四第18至22頁）、駐菲律賓代表處106年1月4 日菲行
    字第10601700090號函文（他5035卷一第51至53頁）、內政
    部移民署國境事務大隊鑑識調查隊出具李國靖等人子女之菲
    律賓護照之鑑驗書等（他5035卷一第463至510頁、偵3816卷
    第17至64頁）、新北美國學校107年11月8日新北美國學校字
    第070015號函所附學生入學申請書、學生護照、成績單（他
    5035卷一第541至614頁）、新北美國學校製作學生申請入學
    及就學情況明細表（偵3816卷第527至583頁）、法務部調查
    局北部地區機動工作站搜索扣押筆錄、扣押物品目錄表（王
    權宏）（他5035卷三第307至315頁）、法務部調查局北部地
    區機動工作站搜索扣押筆錄、扣押物品目錄表（喬盟公司）
    （他5035卷三第317至325頁）、法務部調查局北部地區機動
    工作站搜索扣押筆錄、扣押物品目錄表（甲○○）（他5035卷
    三第327至335頁）、法務部調查局北部地區機動工作站搜索
    扣押筆錄、扣押物品目錄表（維德公司）（他5035卷三第33
    7至345頁）、法務部調查局北部地區機動工作站搜索筆錄表
    （王權宏）（他5035卷三第347至353頁）、法務部調查局南
    部地區機動工作站搜索扣押筆錄、扣押物品目錄表（喬盟公
    司）（他5035卷三第361至367頁）等件附卷可參，並有扣案
    如附表二編號1至60所示之物足佐，足證被告甲○○上開出於
    任意性之自白核與事實相符，可以採信。本件事證明確，被
    告甲○○如附表一編號1至14所示分別與王權宏、ANDY LEE、
    簡芳玲之上開犯行，均堪認定，皆應依法論科。
二、論罪之說明：　　
  ㈠新舊法比較：
    被告行為後，刑法第212條業於108年12月25日修正公布，並
    於同年月27日施行，然該條文原本所定罰金數額，已依刑法
    施行法第1條之1第2項前段規定提高為30倍，本次修法僅將
    上開條文罰金數額調整換算後之結果予以明定，並未變更實
    質內容，不生有利或不利被告之影響，尚無新舊法比較之問
    題，爰逕行適用修正後之規定。
  ㈡核被告甲○○就附表一編號1至14部分，均係犯刑法第216條、
    第212條之行使變造特種文書罪。被告甲○○與王權宏、Andy 
    Lee等3人就附表一編號1至13犯行之間，被告甲○○與王權宏
    、簡芳玲、ANDY LEE間就附表一編號14犯行，有犯意聯絡及
    行為分擔，均為共同正犯。被告上開附表一編號1至14所示
    之變造特種文書之低度行為，應為行使變造特種文書之高度
    行為所吸收，均不另論罪
　㈢被告甲○○所犯上開14罪，犯意各別，行為互殊，應分論併罰
    。
三、撤銷改判理由及科刑審酌事項：
  ㈠原審以被告甲○○犯罪事證明確，據以論罪科刑，固非無見。
    惟被告係因受僱於喬盟公司，受公司負責人王權宏之指示而
    犯如附表一編號1至14所示之行使特種文書之犯行，其並未
    因犯本件犯行獲取任何報酬，僅支領喬盟公司固定薪資，且
    同時須從事本來負責之美國業務，並無犯罪所得，原審未審
    酌其於本案分工之情形，就附表一編號1至14所示之14次行
    使特種文書罪，均較公司負責人王權宏僅少1月，定執行有
    期徒刑3年6月，確實屬於較重之刑，顯然不符合比例、平等
    及罪刑相當原則，致罪刑不相當而嫌過重，即有不當。被告
    上訴以各罪量刑過重等語，為有理由，自應由本院將原判決
    關於被告甲○○部分撤銷改判。
  ㈡爰審酌被告與王權宏、簡芳玲、ANDY LEE等人以上開不法方
    式協助取得變造之菲律賓國護照以供如附表編號1至14所示
    家長之學齡子女申請新北美國學校入學之用，並從中賺取代
    辦費用，致生損害於新北美國學校對於入學資格審核之正確
    性，所為非是；惟念被告並無犯罪前科，有本院被告前案紀
    錄表在卷可憑，犯後均坦承犯行、其於本案係聽命於公司負
    責人之指示之參與程度、未有犯罪所得，兼衡其犯罪動機、
    手段、所生危害、前科素行、智識程度、所變造之護照數量
    、被告自述高商畢業之智識程度及離婚、兒女已成年、目前
    仍在喬盟公司上作，負責美國業務，月薪3萬多元等家庭、
    生活、經濟狀況(見本院卷第108頁)等一切情狀，量處如主
    文第2項所示之刑，並均諭知易科罰金之折算標準，併定其
    應執行刑及諭知易科罰金之折算標準。
  ㈢沒收之說明：
  1.犯罪所得部分：
  ⑴按犯罪所得之沒收、追繳或追徵，在於剝奪犯罪行為人之實
    際犯罪所得（原物或其替代價值利益），使其不能坐享犯罪
    之成果，以杜絕犯罪誘因，可謂對抗經濟、貪瀆犯罪之重要
    刑事措施，性質上屬類似不當得利之衡平措施，重點置於所
    受利得之剝奪，然苟無犯罪所得，自不生利得剝奪之問題，
    固不待言，至二人以上共同犯罪，關於犯罪所得之沒收、追
    繳或追徵，倘個別成員並無犯罪所得，且與其他成員對於所
    得亦無事實上之共同處分權時，同無「利得」可資剝奪，特
    別在集團性或重大經濟、貪污犯罪，不法利得龐大，一概採
    取絕對連帶沒收、追繳或追徵，對未受利得之共同正犯顯失
    公平。此與犯罪所得作為犯罪構成（加重）要件類型者，基
    於共同正犯應對犯罪之全部事實負責，則就所得財物應合併
    計算之情形，並不相同。有關共同正犯犯罪所得之沒收、追
    繳或追徵，最高法院向採之共犯連帶說，業經最高法院104
    年度第13、14次刑事庭會議決議不再援用、供參考，並改採
    沒收或追徵應就各人所分得者為之之見解。又所謂各人「所
    分得」，係指各人「對犯罪所得有事實上之處分權限」，應
    視具體個案之實際情形而定：倘若共同正犯各成員內部間，
    對於不法利得分配明確時，固應依各人實際分配所得沒收；
    然若共同正犯成員對不法所得並無處分權限，其他成員亦無
    事實上之共同處分權限者，自不予諭知沒收；至共同正犯各
    成員對於不法利得享有共同處分權限時，則應負共同沒收之
    責。至於上揭共同正犯各成員有無犯罪所得、所得數額，係
    關於沒收、追繳或追徵標的犯罪所得範圍之認定，因非屬犯
    罪事實有無之認定，並不適用「嚴格證明法則」，無須證明
    至毫無合理懷疑之確信程度，應由事實審法院綜合卷證資料
    ，依自由證明程序釋明其合理之依據以認定之（最高法院10
    4年度台上字第3604號判決意旨參照）。
  ⑵被告甲○○於警詢及偵訊時均供稱：「如果是收到現金後伊
    就會直接存到王權宏的彰化銀行帳戶，或是直接拿給王權宏
    ，如果是收到匯款，伊就會再轉帳到王權宏的彰化銀行帳戶
    ；伊收到款項後，就會匯到王權宏彰化銀行個人帳戶；伊沒
    有因為辦菲律賓護照而拿到獎金或紅利。」等語（見他5035
    卷三第195、240、242頁），而卷內亦查無被告甲○○有因辦
    理變造護照而另行取得報酬之情形，尚難認被告甲○○有犯罪
    所得。
  2.犯罪所用之物：
  ⑴扣案如附表二編號7所示之Iphone手機1支，為被告甲○○所有
    供本案附表一編號1至14犯罪所用之物，應依刑法第38條第2
    項之規定宣告沒收。
　⑵至扣案如附表二編號38至60所示之護照共24本，另於各該家
　  長所涉行使變造特種文書案件中單獨宣告沒收，檢察官亦未
　  聲請宣告沒收，自無從於本案宣告沒收，併予敘明。
  ㈣緩刑之宣告：
  1.按「受2年以上有期徒刑、拘役或罰金之宣告，而有下列情
    形之一，認以暫不執行為適當者，得宣告2年以上5年以下之
    緩刑，其期間自裁判確定之日起算：一、未曾因故意犯罪受
    有期徒刑以上刑之宣告者。二、前因故意犯罪受有期徒刑以
    上刑之宣告，執行完畢或赦免後，5年以內未曾因故意犯罪
    受有期徒刑以上刑之宣告者」刑法第74第1項定有明文。
　2.被告甲○○前未曾因故意犯罪受有期徒刑以上刑之宣告，有本
    院被告前案紀錄表附卷可憑，考量被告甲○○係受僱於喬盟公
    司，聽命於被告王權宏之指示，並未因犯本件犯行獲取任何
    報酬，僅支領喬盟公司固定薪資，且同時須從事本來負責之
    美國業務，並無犯罪所得，其經此教訓，應知所警惕，信無
    再犯之虞，本院審酌上情認其等前開所宣告2年以下有期徒
    刑之刑，以暫不執行為適當，爰依刑法第74條第1項第1 款
    規定諭知被告甲○○緩刑2年。
　3.再按「緩刑宣告，得斟酌情形，命犯罪行為人為下列各款事
    項：四、向公庫支付一定之金額。」，刑法第74條第2項第4
     款定有明文。被告甲○○經本院宣告緩刑，業如前述，然為
    能使被告知所警惕，遵守法律之規定，爰依該條及公庫法第
    2 條規定，於緩刑宣告下命應於本判決確定日起1年內，向
    國庫支付50萬元。
　4.又依刑法第75條之1第1項規定，違反所定負擔情節重大，足
    認原宣告之緩刑難收其預期效果，而有執行刑罰之必要者，
    得撤銷其緩刑，附此說明。　
據上論斷，應依刑事訴訟法第369條第1項前段、第364條、第299
 條第1項前段，刑法第28條、第216條、第212條、第41條第1項
前段、第51條第5款、第38條第2項，刑法施行法第1條之1第1項
、第74條第1項第1款、第2項第4款，判決如主文。
本案經檢察官王俊棠提起公訴，經檢察官張秋雲到庭執行職務。
中　　華　　民　　國　　109 　年　　11　　月　　18　　日
                  刑事第十七庭  審判長法　官  鄭水銓
                                      法　官  李世華
                                      法　官  黃雅芬
以上正本證明與原本無異。
不得上訴。
                                      書記官  鄭雅云
中　　華　　民　　國　　109 　年　　11　　月　　18　　日

附錄：本案論罪科刑法條全文　　　　　　　　　　　　　　　
中華民國刑法第216條：
行使第210條至第215條之文書者，依偽造、變造文書或登載不實
事項或使登載不實事項之規定處斷。
中華民國刑法第212條
偽造、變造護照、旅券、免許證、特許證及關於品行、能力、服
務或其他相類之證書、介紹書，足以生損害於公眾或他人者，處
一年以下有期徒刑、拘役或九千元以下罰金。

附表一：(時間：民國；金額：新臺幣)
編號 家長姓名 護照名義人 (家長子女) 申辦期間 支付費用 代辦業者 /姓名 共犯行為人 宣告刑 被告犯罪所得 1 李國靖 李○兒 105年間 20萬元 喬盟公司甲○○ ANDY LEE 王權宏 甲○○ 原判決關於甲○○部分撤銷。 甲○○共同犯行使變造特種文書罪，處有期徒刑參月，如易科罰金，以新臺幣壹仟元折算壹日。 甲○○：無  2 梁珍燕 姚○惟 105年間 20萬元 喬盟公司甲○○  原判決關於甲○○部分撤銷。 甲○○共同犯行使變造特種文書罪，處有期徒刑參月，如易科罰金，以新臺幣壹仟元折算壹日。 甲○○：無 3 楊明松 楊○誼 105年4、5月間 16萬元 喬盟公司甲○○  原判決關於甲○○部分撤銷。 甲○○共同犯行使變造特種文書罪，處有期徒刑參月，如易科罰金，以新臺幣壹仟元折算壹日。 甲○○：無 4 邵雪蒂 江○穎 105年間 18萬元 喬盟公司女性職員  原判決關於甲○○部分撤銷。 甲○○共同犯行使變造特種文書罪，處有期徒刑參月，如易科罰金，以新臺幣壹仟元折算壹日。 甲○○：無 5 黃妙瑋 陸○辰 105年間 14萬元 喬盟公司甲○○  原判決關於甲○○部分撤銷。 甲○○共同犯行使變造特種文書罪，處有期徒刑參月，如易科罰金，以新臺幣壹仟元折算壹日。 甲○○：無  6 許翰杭 許○婕 105年間 20萬元 喬盟公司某女性經理  原判決關於甲○○部分撤銷。 甲○○共同犯行使變造特種文書罪，處有期徒刑參月，如易科罰金，以新臺幣壹仟元折算壹日。 甲○○：無  7 黃曉菁 高○軒 高○竣 105年7月間 31萬元 喬盟公司甲○○  原判決關於甲○○部分撤銷。 甲○○共同犯行使變造特種文書罪，處有期徒刑肆月，如易科罰金，以新臺幣壹仟元折算壹日。 甲○○：無 8 陳鴻傑 陳○昌 105年9月間 12萬元 喬盟公司甲○○  原判決關於甲○○部分撤銷。 甲○○共同犯行使變造特種文書罪，處有期徒刑參月，如易科罰金，以新臺幣壹仟元折算壹日。 甲○○：無  9 劉心平 劉○倫 劉○耘 105年12月間 20萬元 喬盟公司甲○○  原判決關於甲○○部分撤銷。 甲○○共同犯行使變造特種文書罪，處有期徒刑肆月，如易科罰金，以新臺幣壹仟元折算壹日。 甲○○：無 10 林艷秋 黃○如 106年間 15萬元 喬盟公司甲○○  原判決關於甲○○部分撤銷。 甲○○共同犯行使變造特種文書罪，處有期徒刑參月，如易科罰金，以新臺幣壹仟元折算壹日。 甲○○：無 11 邱芷儀 林○辰 106年間 12萬元  喬盟公司甲○○  原判決關於甲○○部分撤銷。 甲○○共同犯行使變造特種文書罪，處有期徒刑參月，如易科罰金，以新臺幣壹仟元折算壹日。 甲○○：無 12 陳泓如 袁○勳 袁○中 不詳 24萬元 喬盟公司某職員  原判決關於甲○○部分撤銷。 甲○○共同犯行使變造特種文書罪，處有期徒刑肆月，如易科罰金，以新臺幣壹仟元折算壹日。 甲○○：無 13 劉馥瑄 羅○謙 不詳 12萬元 喬盟公司甲○○  原判決關於甲○○部分撤銷。 甲○○共同犯行使變造特種文書罪，處有期徒刑參月，如易科罰金，以新臺幣壹仟元折算壹日。 甲○○：無 14 林新香 李○勳 李○軒 106年7月間 40萬元 維德公司簡芳玲 ANDY LEE 王權宏 甲○○ 簡芳玲 原判決關於甲○○部分撤銷。 甲○○共同犯行使變造特種文書罪，處有期徒刑肆月，如易科罰金，以新臺幣壹仟元折算壹日。 甲○○：無 

附表二：
編號 扣押物品及數量 1 文件資料1本 2 存摺（王權宏）1本 3 存摺（王權宏）1本 4 存摺（王權宏）2本 5 喬盟國際有限公司存摺（華南）1本 6 電子產品（行動電話0000000000，密碼：971834）1支（王權宏） 7 電子產品（Iphone手機）1支（甲○○） 8 文件資料（王權宏）1本 9 文宣資料1本 10 文宣資料1本 11 文宣資料1本 12 文宣資料1本 13 文宣資料1本 14 文宣資料1本 15 文宣資料1本 16 文宣資料1本 17 存摺1本 18 存摺3本 19 菲律賓郵寄資料1本 20 電子郵件截圖畫面1張 21 電子郵件截圖畫面1張 22 手札1本 23 電腦設備（電腦主機）1台 24 電腦設備（電腦主機）1台 25 電腦設備（電腦主機）1台 26 客戶資料1本 27 電子郵件資料1本 28 電子郵件資料1本 29 電子郵件資料1本 30 電子郵件資料1本 31 電子郵件資料1箱 32 存摺4本 33 存摺4本 34 存摺3本 35 電子產品（簡芳玲USB）1個 36 電子產品（簡芳玲Iphone手機）1支 37 簡芳玲桌機資料1片 38 李祖兒菲律賓護照1本 39 楊子誼菲律賓護照1本 40 江欣穎菲律賓護照1本 41 陸宜辰菲律賓護照1本 42 陳昱昌菲律賓護照1本 43 菲律賓護照（邱祥瑋）1本 44 陳靜威菲律賓護照正本1本 45 袁紹勳菲律賓護照1本 46 袁唯中菲律賓護照1本 47 高培軒菲律賓護照1本 48 高子竣菲律賓護照1本 49 許瀚、許融護照2本 50 黃薇如菲律賓護照1本 51 許禹婕菲律賓護照1本 52 林彥辰菲律賓護照1本 53 林彥熹菲律賓護照1本 54 劉知倫菲律賓護照1本 55 劉知耘菲律賓護照1本 56 羅于謙菲律賓護照1本 57 李諺勳菲律賓護照1本 58 李其軒菲律賓護照1本 59 護照（張羽妡）1本 60 戴采葳菲律賓護照1本